【裁判字號】    89,自,325
【裁判日期】    890530
【裁判案由】    詐欺
【裁判全文】
台灣台中地方法院刑事裁定                          八十九年度自字第三二五號
    自  訴  人  乙○○
    被      告  甲○○○
右列被告因詐欺等案件，經自訴人提起自訴，本院裁定如左：
    主      文
自訴駁回。
    理      由
一、本件自訴意旨略稱：自訴人乙○○，自民國（下同）八十八年七月間起至八十九
    年一月底止，受僱於被告甲○○○，在桃園縣八德市某工地，擔任載運勞工及管
    理勞工之工作，每日工資新臺幣（下同）二千元，嗣被告積欠二十七日之薪資未
    給付，且其開立之支票，屆期亦遭退票，因認被告甲○○○涉有詐欺罪嫌云云。
二、按法院或受命法官於自訴案件第一次審判期日前訊問及調查結果，如認為案件有
    刑事訴訟法第二百五十二條至第二百五十四條之情形者，得以裁定駁回其自訴，
    同法第三百二十六條第三項定有明文。又告訴人（自訴人亦同）之告訴，係以使
    被告受刑事訴追為目的，是其陳述是否與事實相符，仍應調查其他證據以資審認
    ；且認定不利於被告之事實，須依積極證據，苟積極證據不足為不利於被告事實
    之認定時，即應為有利於被告之認定，更不必有何有利之證據，最高法院五十二
    年台上字第一三００號、三十年上字第八一六號分別著有判例，可資參照，合先
    說明。
三、本件自訴人認被告甲○○○係犯刑法第三百三十九條第一項詐欺罪嫌，係以被告
    甲○○○以前揭支票支付工資後，經屆期提示支票遭退票，且尋覓被告無著，為
    其主要論據。訊據被告甲○○○堅持否認有何詐欺犯行，辯稱略以：自訴人已領
    走二十萬元工資，只有最後一筆錢未領，自訴人是從八十八年七月開始做的，開
    始有開票，他都有領去，後來則是去年都是拿現金給他的，最後一次因地震停工
    錢才沒給自訴人，又自訴人沒有電話可聯絡，其他人我都有告之等語。經查，本
    件自訴人乙○○，係自八十八年七月間起至八十九年一月底止，受僱於被告甲○
    ○○之夫李漢山，在桃園縣八德市某工地，擔任載運勞工及管理勞工之工作，每
    日工資二千元之情，業據證人李漢山到庭證述無訛，且為自訴人所承認，矧最初
    之工資被告亦曾經給付予自訴人收執之情，亦有被告提出之切結書一紙在卷可稽
    ，再參與自訴人係自八十八年七月間起至八十九年一月底，受僱於被告之夫李漢
    山，在長達七月之時間，被告亦僅積欠自訴人二十七日之薪資而已，如是，顯見
    被告所辯之前之薪資均有給付，僅是最後一次之薪資未給付而已，堪信為真實。
    是以，被告自始若存有不法所有之意圖，又何須給付多時之薪資，而僅詐欺最後
    二十七日之薪資而已。足見本件應屬民事僱傭之法律關係，而非刑事詐欺責任，
    況被告於本院八十九年五月十二日初次訊問時即當庭給付二萬元予自訴人收執，
    嗣於同年五月二十六日訊問時，則將尾款三萬四千元當庭給付予自訴人收執。顯
    見本件應屬民事私權當事人間之糾葛。此外，復查無積極證據足認自訴人所指訴
    之犯罪事實為真實，應認被告犯罪嫌疑尚屬不足，依照首開說明，本件自訴應予
    駁回。
據上論斷，應依刑事訴訟法第三百二十六條第三項、第二百五十二條第十款，裁定如
主文。
中      華      民      國    八十九    年      五      月     三十     日
                                臺灣臺中地方法院刑事第四庭
                                    法  官   顏 世 傑
右正本證明與原本無異。
如不服本裁定，應於送達後五日內，向本院提出抗告狀。
                                    書記官
中      華      民      國    八十九    年      六      月      一      日


司法院資訊處製作；財團法人民間司法改革基金會備份。
